【裁判字號】    99,台抗,959
【裁判日期】    991202
【裁判案由】    妨害投票聲請法官迴避
【裁判全文】
最高法院刑事裁定              九十九年度台抗字第九五九號
抗  告  人  葉俊毅
            紀旻君
            王立德
            王慶豐
共      同
選任辯護人  張  靜律師
上列抗告人等因妨害投票案件，不服台灣高等法院花蓮分院中華
民國九十九年九月三十日駁回聲請法官迴避之裁定（九十九年度
聲字第一六五號），提起抗告，本院裁定如下：
    主  文
抗告駁回。
    理  由  
本件抗告人等向原審法院聲請意旨略稱：原審另案九十八年度上
更(一)字第三四號被告林惠就等二十六人妨害投票一案，亦係由受
命法官林碧玲法官所判，而該判決似已認定同案之葉俊毅、王立
德、王慶豐為有罪，故懷疑本案經過更二審之審判，難有更為認
定之可能性，而有違抗告人等人之審級利益。故依刑事訴訟法第
十八條第二項之規定，聲請林碧玲法官迴避。原裁定以：當事人
聲請法官迴避，以有刑事訴訟法第十八條第一款、第二款所列情
形之一者為限。又同法第十八條第二款規定，得聲請法官迴避原
因之所謂「有偏頗之虞」者，係指法官與訴訟關係人具有故舊恩
怨等關係，其審判恐有不公平者，以及指一般通常之人所具有之
合理觀點，對於該法官能否為公平之裁判，均足產生懷疑，且此
種懷疑之發生，存有其完全客觀之原因，而非僅出於當事人自己
主觀之判斷者，始足當之。聲請意旨所述法官迴避之事由，並非
法官對訴訟結果有何利害關係，亦非法官與當事人有何親交嫌怨
等客觀事實，純屬抗告人主觀上之臆斷，依前開說明，其聲請已
有未合。又犯罪事實應依證據認定之，無證據不得認定犯罪事實
，刑事訴訟法第一百五十四條第二項定有明文。任何犯罪之成立
與認定，均應本此原則操作，法官亦當奉為圭臬，殊無可能於毫
無適切證據之情形下，恣意認定某人犯罪。茲抗告人泛稱林碧玲
法官乃審理林惠就等二十六人妨害投票一案之受命法官，且曾作
出本案抗告人葉俊毅、王立德、王慶豐有罪之認定，故於本案中
顯難期待有更為認定之可能性，甚至妨礙抗告人等之審級利益，
惟抗告人既未提出具體事證以證明林碧玲法官確有偏頗之情，即
斷然推定林碧玲法官必當作出不利於抗告人等之判決，顯然過於
主觀，甚至焦慮，核其主張當屬臆測之詞，尚難信實。綜言之，
抗告人等不僅未說明林碧玲法官於另案被告林惠就等妨害投票案
中有何偏頗之情事，亦未舉出具體事實以釋明林碧玲法官於原審
九十九年度上更(二)字第五三號本案中，執行職務有何偏頗之虞。
因而裁定駁回其法官迴避之聲請，經核並無不合。抗告意旨仍執
陳詞，任意指摘原裁定不當，為無理由，應予駁回。
據上論結，應依刑事訴訟法第四百十二條，裁定如主文。
中    華    民    國  九十九  年   十二   月    二    日
                      最高法院刑事第十庭
                          審判長法官  石  木  欽  
                                法官  洪  佳  濱  
                                法官  韓  金  秀  
                                法官  段  景  榕  
                                法官  周  煙  平  
本件正本證明與原本無異
                                      書  記  官  
中    華    民    國  九十九  年   十二   月    八    日
                                                      v

司法院資訊處製作；財團法人民間司法改革基金會備份。
